【裁判字號】    90,易,724
【裁判日期】    900731
【裁判案由】    竊盜
【裁判全文】
臺灣桃園地方法院刑事判決                            九十年度易字第七二四號
    公  訴  人  台灣桃園地方法院檢察署檢察官
    被      告  戊○○
右列被告因竊盜案件，經檢察官提起公訴（八十年度偵字第三四七七號）及移送併辦
（九十年度偵字第四七二八號、第五三○五號、第七六三八號），本院判決如左：
        主  文
戊○○以犯竊盜罪為常業，處有期徒刑壹年貳月，並於刑之執行前，令入勞動場所強
制工作參年。
扣案美工刀片捌片、強力破壞剪壹支及棉布手套壹雙沒收。
        事  實
一、戊○○前曾二犯竊盜罪，分經本院判處有期徒刑四月、七月，各於民國七十五年
    八月十二日、七十八年三月二十三日確定，並均執行完畢（不構成累犯），猶不
    知悔改，自九十年二月十九日起至同年五月九日止，於附表所示時地多次竊取他
    人財物，並以之為常業，期間四度為警於附表所示時地查獲。
二、案經桃園縣警察局大園分局報請台灣桃園地方法院檢察署檢察官偵查起訴暨桃園
    縣警察局平鎮分局、中壢分局、大園分局報請同署檢察官移送併辦。
        理  由
一、訊之被告戊○○坦承犯有附表編號二、編號三所示之竊盜犯行，惟就附表編號一
    、編號四所示之犯行則矢口否認，並辯稱伊之所以進入附表編號一、編號四所示
    之住宅或工廠，均因肚痛要上廁所，始入內找衛生紙或廁所，並非意在行竊，且
    附表編號四所載扣案破壞剪、美工刀兇器及手套等物均非伊所有，伊乃利用附表
    編號四所示之工廠鐵門漏未上鎖之際進入工廠，並未持兇器剪開石綿瓦、波浪板
    而後侵入云云。經查：
（一）被告侵入附表編號一所示被害人甲○○住宅時，被害人甲○○正在睡覺，聽聞
      有人翻東西，便起來察看，見被告正欲從宅內往外走，被害人甲○○問被告作
      什麼，被告僅答以：「沒有」旋逃逸等情，業據被害人甲○○證述綦詳；被告
      既係因肚痛欲找尋衛生紙上廁所，入屋原應即向屋主問訊借用衛生設備，豈可
      自行搜尋？縱因情況急迫不及向屋主招呼，何以一見屋主竟不加解釋，即行逃
      逸？辯稱侵入被害人甲○○住宅意在搜尋衛生紙上廁所云云，實屬無稽。
（二）附表編號二、編號三之竊取機車犯行，業據被告坦承在案，所供陳之行竊時地
      雖與被害人乙○○、丙○○指述之失竊財物時地未盡相符，然其自白之行竊時
      間均在被害人失竊財物之後，且被害人等所失竊之機車均可發動騎用，車況良
      好，顯然被告所竊取者乃被害人為不詳姓名人所竊取而占有之財物，亦即通稱
      之二手竊盜，此外，復有被害人等出具之贓物領據二紙在卷為憑，事證明確，
      。
（三）右揭被告如何於附表編號四所示時地繞行工廠外圍，以利器剪開工廠石綿瓦及
      鐵皮浪板後侵入，又如何著手搜尋財物，為被害人丁○○所發覺，躲入廁所，
      為警查獲後，警方並於騎機車上起出扣案兇器美工刀片八片、強力破壞剪一支
      及棉布手套一雙之事實，業經被害人丁○○結證在案，並有卷附工廠外石綿瓦
      鐵皮浪板遭破壞、工廠內部經搜尋、被告機車及兇器之照片六張，扣案被告所
      有供竊盜犯罪用之美工刀片、強力破壞剪、棉布手套等物佐證，核予被害人之
      指證均相符合，被告空言否認持其所有之兇器等物行竊，無非臨訟飾卸，委無
      足採。
  綜上所述，本件事證明確，犯行堪以認定。
二、核被告以犯竊盜罪為常業之行為，係犯刑法第三百二十二條常業竊盜罪。被告自
    九十年二月至同年五月，於不滿三月之期間內，即有四次竊盜行為經查獲，屢經
    查獲而屢次行竊，且其於審理中自承並無固定住居所，顯然亦無固定職業收入可
    言，其恃竊取財物維生，以犯竊盜罪為常業，至為灼然，公訴人未論及被告係以
    犯竊盜罪為常業該項事實，求處以刑法第三百二十條第二項、第一項之普通竊盜
    未遂罪，自有未洽，起訴法條應予變更。被告所犯常業竊盜罪多次竊盜犯行中，
    附表編號二、三、四所示竊盜犯行（即九十年度偵字第四七二八號、第五三○五
    號、第七六三八號請求併辦部分），雖未據公訴人指述，惟上開行為乃被告所犯
    常業竊盜罪之部分行為，為裁判上單純一罪，基於審判不可分之原則，本院自得
    併予審理，附此敘明。爰審酌被告於本案前業已二犯竊盜罪，有台灣高等法院被
    告全國前案紀錄表在卷可憑，行竊次數極多，所得雖非至鉅，但屢經查獲而屢犯
    ，甚且變本加厲，由普通竊盜進而攜帶兇器行竊，嚴重破壞社會治安等一切情狀
    ，量處如主文所示之主刑。又被告以犯竊盜為常業，應依竊盜犯贓物犯保安處分
    條例之規定，並諭知於刑之執行前，另入勞動場所強制工作三年，以矯正惡習。
三、扣案美工刀片八片、強力破壞剪一支及棉布手套一雙為被告所有供犯罪所用之物
    ，依刑法第三十八條第一項第二款，宣告沒收。至於扣案機車鑰匙三支，雖為被
    告啟動、行竊機車所用之物，然乏證據足資證明為被告所有，是不為沒收之諭知
    ，附此敘明。
四、據上論斷，應依刑事訴訟法第二百九十九條第一項前段、第三百條，刑法第三百
    二十二條、第四十七條、第三十八條第一項第二款，竊盜犯贓物犯保安處分條例
    第三條第一項第二款、第四條、第五條第一項，判決如主文。
本案經檢察官黃謀信到庭執行職務。
中      華      民      國      九十      年    七    月    三十一      日
                                臺灣桃園地方法院刑事第五庭
                                      法  官
如不服本判決，應於判決送達後十日內，向本院提出上訴狀。
附論罪科刑依據之法條：
附表：
編號  時        間  地        點  被害人  行 竊 手 法  所得財物  查獲時地
一    九十年二月十  桃園縣大園鄉  甲○○  侵入住宅（   無        當場為被
      九日下午四時  橫峰村八鄰湳          入住宅部分             害人發覺
      許            子四十一之一          未據告訴）             報警查獲
                    號甲○○住宅          著手搜尋財
                                          物，尚未得
                                          手即為被害
                                          人發覺
二    九十年三月十  桃園縣中壢市  乙○○  見車號FZK    重型機車  九十年三
      一日下午十時  環南路與復興          —五八六號   一輛      月十三日
      許            路口                  重型機車（             下午十時
                                          該車於九十             五十分許
                                          年三月十一             ，被告騎
                                          日下午四時             乘上開贓
                                          許，在桃園             車，行經
                                          縣楊梅市民             桃園縣中
                                          族路五五一             壢市中正
                                          巷十二之五             路一七六
                                          一號為不詳             號前為警
                                 姓名人竊取             查獲
                                          占有中）鑰
                                          匙懸掛其上
                                          ，乃徒手竊
                                          取之，並改
                                          懸其所有之
                                          車號FDS—
                                          一五○號重
                                          型機車車牌
                                          ，避警追緝
三   九十年三月二  桃園縣中壢市   丙○○  見車號HTL    重型機車  九十年三
     十三日下午三  環東路與金陵           —二六七號   一輛      月二十五
     時許          路口人行道上           重型機車（             日下午六
                                          該車於九十             時三十分
                                          年三月二十             許，被告
                                          三日下午八             其乘上開
                 時許，在新             贓車，行
                                          竹縣湖口鄉             經桃園縣
                                          中山路一四             平鎮市長
                                          三號達生路             安路一四
                                          橋下遭不詳             八號前為
                                          姓名人將車             警查獲，
                                          鎖撬毀而竊             並扣得不
                                          取之，並重             詳姓名人
                                          新配換車鎖             之機車鑰
                                          及鑰匙三支             匙三支
                                          而占有中）
                                          懸掛不詳姓
                                          名人之機車
                                          鑰匙於其上
                                          ，乃以該鑰
           匙徒手竊取
                                          之，得手後
                                          ，供己騎用
                                          。
四   九十年五月九  桃園縣觀音鄉   丁○○  持其所有之   無        當場經被
     日上午十時五  廣福村十四鄰           兇器美工刀             害人報警
     十分許至十一  新坡一六五之           片八片、強             而查獲，
     時五十分許    八號中泰鐵工           力破壞剪一             並扣得犯
                   廠                     支及棉布手             罪工具美
                                          套一雙，剪             工刀八片
                                          開工廠石綿             、強力破
                                          瓦及鐵皮浪             壞剪一支
                                          板後侵入，             及棉布手
                                          著手搜尋財             套一雙
                                          物之際，即
                                          為警查獲而
                                          未遂


司法院資訊處製作；財團法人民間司法改革基金會備份。
